【裁判字號】    96,重訴,7
【裁判日期】    970709
【裁判案由】    侵權行為損害賠償
【裁判全文】
臺灣高等法院民事裁定                   96年度重訴字第7號
原      告  己○○○
訴訟代理人  李成功律師
被      告  丙○○
訴訟代理人  張漢榮律師
複  代理人  乙○○
被      告  甲○○
上列當事人間因被告傷害致死等案件，原告提起侵權行為損害賠
償刑事附帶民事訴訟事件，由本院刑事庭裁定移送前來，本院裁
定如下：
    主      文
原告之訴及假執行之聲請均駁回。
訴訟費用由原告負擔。
    理      由
一、按起訴不備其他要件者，法院應以裁定駁回之，民事訴訟法
    第249條第1項第6款定有明文；又因犯罪而受損害之人，於
    刑事訴訟程序固得附帶提起民事訴訟，對於被告請求回復其
    損害，但其請求回復之損害，以被訴犯罪事實所生之損害為
    限，否則縱令得依其他事由，提起民事訴訟，亦不得於刑事
    訴訟程序附帶為此請求，刑事法院本應依刑事訴訟法第503
    條第1項前段規定以判決駁回原告之訴，如誤以裁定移送於
    民事庭，其訴之不合法，不因移送民事庭而受影響，受移送
    之民事庭應認原告之訴不合法以裁定駁回之（參照最高法院
    60年台上字第633號及66年台上字第1094號判例）。
二、經查：
（一）同案被告丁○○（現由本院審理中，下稱丁○○）於95年
      4月4日為質問被害人蔡明賢（下稱蔡明賢）對同案被告戊
      ○○（現由本院審理中，下稱戊○○）強索金錢之事，邀
      集被告甲○○、丙○○及訴外人許家仁、高政偉、少年吳
      ○○於當晚10時33分許，步行前往蔡明賢位於臺北縣瑞芳
      鎮○○街18號住處，被告甲○○、丙○○及訴外人即少年
      吳○○竟共同基於傷害之犯意聯絡，徒手圍毆蔡明賢，並
      以推拉方式將蔡明賢帶至一樓客廳後，合力接續徒手圍毆
      蔡明賢，致蔡明賢成傷，經勸阻後被告甲○○、丙○○與
      訴外人即少年吳○○因此罷手，渠等傷害蔡明賢之行為，
      經本院刑事庭依共同傷害人之身體罪名判處被告丙○○有
      期徒刑1年，減為有期徒刑6月；被告甲○○處有期徒刑10
      月，減為有期徒刑5月，均得易科罰金，並已確定在案等
      情，有本院96年度上更(一)字第325號刑事判決可稽。
（二）惟依原告所提刑事附帶民事起訴狀所載，被告甲○○、丙
      ○○與同案被告丁○○、戊○○共同傷害蔡明賢致死，均
      非原刑事判決所認定之犯罪事實，且原告所主張因蔡明賢
      被毆致死而受有殯葬費、扶養費及精神慰撫金之損害新台
      幣7,011,598元，亦均非被告二人被訴傷害事實所生之損
      害，此部分原告之訴不能認為合法，其假執行之聲請亦失
      所附麗，均應予駁回。
據上論結，本件原告之訴為不合法，依民事訴訟法第249條前第
1項第6款、第95條、第78條，裁定如主文。
中    華    民    國    97    年    7     月    9     日
                  民事第十四庭
                        審判長法  官  張  蘭
                              法  官  鄭純惠
                              法  官  袁靜文
正本係照原本作成。
本裁定除以適用法規顯有錯誤為理由，並經本院許可外，不得再
抗告。如提起再抗告，應於收受送達後10日內委任律師為代理人
向本院提出再抗告狀。並繳納再抗告費新台幣１千元。
中    華    民    國    97    年    7     月    9     日
                              書記官  應瑞霞


司法院資訊處製作；財團法人民間司法改革基金會備份。
